【裁判字號】    89,易,796
【裁判日期】    891128
【裁判案由】    違反槍砲彈藥刀械管制條例
【裁判全文】
臺灣雲林地方法院刑事判決                          八十九年度易字第七九六號
    公  訴  人  臺灣雲林地方法院檢察署檢察官
    被      告  甲○○
右列被告因違反槍砲彈藥刀械管制條例等案件，經檢察官聲請簡易判決處刑（八十九
年度偵字第三四六六號），本院斗六簡易庭認不宜以簡易判決處刑，簽移本院刑事普
通庭依通常程序審理，本院判決如左：
    主  文
甲○○在公共場所，未經許可攜帶刀械，處有期徒刑參月，如易科罰金，以參佰元折
算壹日。
扣案之匕首壹把沒收。
    事  實
一、甲○○明知匕首係槍砲彈藥刀械管制條例第四條第三款所管制之刀械，依同條例
    第五條之規定，非經中央主管機關許可，不得製造、販賣、運輸、持有、寄藏或
    陳列。詎仍於八十六年九月間某日，在雲林縣古坑鄉某夜市，自真實姓名年籍不
    詳之成年男子，購入經中央主管機關查禁之匕首一支，未經許可無故而持有之。
    嗣於八十九年十月四日二十二時二十分許，甲○○將前揭匕首置於身上口袋內，
    行經雲林縣古坑鄉○○村○○○路五十一號前之公共場所時，因一時細故而與陳
    宋達有所爭執，竟將前揭匕首自其口袋取出，並與陳宋達發生拉扯，適有警員到
    場巡邏，甲○○始將上開匕首棄置於雲林縣古坑鄉○○村○○○路五十一號附近
    之花盆上，匆忙離開現場，嗣經在場之鄰人高素琴將上開匕首之所在位置告知陳
    宋達之弟，再由陳宋達之弟將之起出，交予陳宋達之父親陳清南，經陳清南於同
    日四十分許將上開匕首送至古坑分駐所交予警員陳宗田，始為警查知上情，並扣
    得甲○○所有之上開匕首一把。
二、案經雲林縣警察局斗南分局報請台灣雲林地方法院檢察署檢察官偵查起訴。
    理  由
一、訊據被告甲○○對於右揭時地，在公共場所持有上開匕首之事實供認不諱，並有
    上開匕首一把扣足稽，且上開匕首經送雲林縣警察局鑑定結果，雙刃開鋒、一刃
    全開鋒（九公分），另一刃開鋒過半（五公分），經鑑驗為匕首，屬槍砲彈藥刀
    械管制條例列管刀械，亦有雲林縣警察局雲警保字第一六０五０號函及照片一幀
    在卷可佐。至被告雖辯稱：「匕首是我做水果生意，平常用來切水果的」云云，
    惟查，上開匕首係槍砲彈藥刀械管制條例列管之刀械，已如前述，自非坊間可以
    隨意購得之刀器無疑，且上開匕首經本院當庭勘驗，其外型係雙刃開鋒，刀刃鋒
    利異常，顯與一般家庭或水果販賣業者所用，便於切削水果表皮，並可防止使用
    者於切削之際，因用力過猛，而劃傷使用者本身之單刃開鋒之水果刀有間，若被
    告僅為供切削水果之需要，始購置刀器，大可於坊間之雜貨店或便利商店內隨意
    購置水果刀，以供營業使用，應無刻意找尋購買上開匕首，作為水果刀使用之理
    ，被告上開所辯，顯係事後卸責之詞，不足採信。本件事證明確，被告犯行洵堪
    認定，應依法論科。
二、查匕首係槍砲彈藥刀械管制條例第四條第三款所管制之刀械，依同條例第五條之
    規定，非經中央主管機關許可，不得製造、販賣、運輸、持有、寄藏或陳列。核
    被告甲○○所為，係犯槍砲彈藥刀械管制條例第十五條第一項第二款之在公共場
    所未經許可持有刀械罪。公訴意旨認應依槍砲彈藥刀械管制條例第十四條第三項
    未經許可，無故持有刀械罪處斷，尚有未恰，惟起訴事實相同，爰依法變更起訴
    法條，並此敘明。爰審酌被告並無前科、素行良好、其因一時失慮致罹罪章，及
    其犯罪之動機、目的、手段，及其品行、生活狀況、智識程度、犯罪所生損害等
    一切情狀，量處如主文所示之刑，並諭知易科罰金之折算標準。
三、扣案之匕首一支，係被告甲○○所持有之違禁物，業據其供承在卷，爰依刑法第
    三十八條第一項第一款之規定宣告沒收。
據上論斷，應依刑事訴訟法第二百九十九條第一項前段、第三百條，槍砲彈藥刀械管
制條例第十五條第一項第二款，刑法第十一條前段、第四十一條、第三十八條第一項
第一款，罰金罰鍰提高標準條例第二條，判決如主文。
本案經檢察官王淑月到庭執行職務。
中       華       民       國    八十九    年    十一    月    二十八   日
                                         臺灣雲林地方法院刑事第二庭
                                             法  官  冷  明  珍
右正本證明與原本無異。
如不服本判決，應於判決送達後十日內向本院提出上訴狀( 應附繕本 )。
                                             書記官  周  麗  雲
中       華       民       國    八十九    年    十一    月    二十八   日
槍砲彈藥刀械管制條例第十五條
未經許可攜帶刀械而有下列情形之一者，處二年以下有期徒刑：
一  於夜間犯之者。
二  於車站、埠頭、航空站、公共場所或公眾得出入之場所犯之者。
三  結夥犯之者。


司法院資訊處製作；財團法人民間司法改革基金會備份。
